臺灣臺中地方法院刑事判決　　　　　　 94年度交易字第508號
公　訴　人　台灣台中地方法院檢察署檢察官
被　　　告　甲○○
　　　　　　　　　　國民
上列被告因過失傷害案件，經檢察官提起公訴（94年度調偵字第
318號），經本院合議庭裁定適用簡式審判程序，本院判決如下
：
    主    文
甲○○因過失傷害人，處有期徒刑參月，如易科罰金，以參佰元
（折合新台幣玖佰元）折算壹日。
    犯罪事實
一、甲○○無領有自小客車之駕駛執照，且明知領有學習汽車駕
　　駛，以在駕駛學習場內學習駕駛為原則。在學習路線駕駛時
 　 ，應依當地警察機關指定之道路及時間內為之，並應由領有
    學習車類駕照之汽車駕駛人在旁指導監護，竟在未有自小客
    車駕照之人在旁指導，於民國93年ll月4日上午某時，貿然
    駕駛車號A4-6343號自小客車，由台中市○○路往成功路方
    向行駛，於同日上午6時30分許，行經同市○○路與三民路
    交叉路口時，理應注意汽車行駛至交岔路口，其行進、轉彎
    ，應遵守燈光號誌，而依當時又無不能注意之情事，竟疏於
    注意而闖越紅燈，遂於通過上開交岔路口時，與年籍姓名不
    詳所騎乘車號不明之機車，由同市○○路往興中街方向騎乘
    至上開交岔路口中間時，因閃避不及而撞及甲○○所駕駛上
    開自小客車之左前側車頭，致上開機車失控倒地往左滑行，
    再撞及當時由同市○○路西往東徒行約5、6步正欲過三民路
    之行人劉王滿。致劉王滿倒地受有頭部外傷併腦浮腫、頭皮
    血腫及多處擦傷。甲○○隨即將劉王滿送醫急救。甲○○肇
    事後，經人報案，於台中市警察局第一分局大誠分駐所警員
    邱富國到場時陳述肇事經過而願接受裁判。
二、案經劉王滿訴由台中市警察局第一分局報請台灣台中地方法
　　院檢察署檢察官偵查起訴。
　　理　　由
一、訊據被告甲○○對於上揭過失傷害之犯罪事實坦承不諱，惟
    被告於偵查中曾辯稱：伊當時行駛方向係由同市○○路往興
　　中街方向行駛，案發時伊車子已駛至光復路與三民路口中間
  　。該不明車號之機車係由同市○○路往成功路方向行駛至上
    揭路口時，自伊右側撞上。伊行駛至上揭路口時，伊係看三
    民路口上之交通號誌變為紅燈時才起步云云。惟查，告訴人
    行走之方向係由同市○○路往平等街方向，當時該方向之交
    通號誌燈號為綠燈，此為告訴人於警詢時所指稱，且為被告
    所不否認，而依被告前稱辯稱行駛之方向，係與告訴人行走
    之方向為對向，亦即被告當時之交通號誌亦為綠燈，則該不
    明車號之機車行駛方向應為紅燈。基此，倘若被告前揭辯稱
    為事實，則應係該不明車號之機車闖紅燈以致肇事。然查，
    被告竟於警詢時供稱：伊向機車騎士說對不起並問她有無受
  　傷；該女子表示無大礙，不用伊理賠，故而同意她離去等語
    。觀此，被告於案發時竟未阻止肇事者即該機車女騎士離去
    ，以便員警到場查證還原事實，並以此自保，反而向肇事者
    道歉，且未記下機車車號即同意該女子離開，卻由自己將告
    訴人送醫，顯大悖於常情，是被告前揭所辯，實有可疑。再
    徵之被告之自小客車被撞擊點係在左前側車頭，有相片2紙
    在卷可按。另酌以現場機車刮地痕係由上揭路口往成功路方
　　向滑行。綜上，被告當時自小客車行駛之方向，應係由三民
　  路往成功路方向行駛，機車騎乘方向則由同市○○路往興中
    街方向。而機車騎士在被告闖越紅燈時，因閃避不及撞及被
    告前揭自小客車之左前側車頭，而後機車失控倒地後，因承
    受自小客車之擦撞動力再往左滑行撞擊告訴人一節，應可認
    定。從而，被告前揭辯稱應係卸責之詞，不足採信。此外，
    並有交通事故現場圖、調查報告表（一）（二）、談話紀錄
    表、現場相片及澄清醫院診斷證明書附卷可稽。按學習汽車
    駕駛，以在駕駛學習場內學習駕駛為原則。在學習路線駕駛
    時，應依當地警察機關指定之道路及時間內為之，並應由領
    有學習車類駕照之汽車駕駛人在旁指導監護，及汽車行駛至
    交岔路口，其行進、轉彎，應遵守燈光號誌或交通警察之指
    示，道路交通安全規則第58條、第102條第l項第l款前段分
　　別訂有明文。被告駕車自應注意及此，而依當時並無不能注
　  意之情事，竟疏未注意，致肇車禍，被告有過失甚為顯然，
    且其過失與告訴人之受傷間，有相當因果關係，其犯行應堪
    認定。
二、核被告所為，係犯刑法第284條第l項前段之過失傷害罪。被
    告肇事後，經人報案，於台中市警察局第一分局大誠分駐所
    警員邱富國到場時陳述肇事經過而願接受裁判，有職務報告
    書、道路交通事故調查報告表各1份附卷可佐，核與自首要
    件相符，依刑法第62條前段減輕其刑。被告無照駕駛汽車致
    人受傷，應依道路交通管理處罰條例第86條第1項加重其刑
    ，並依法先加後減之。爰審酌被告之過失程度、被害人所受
    傷勢、被告之犯後態度等一切情狀，量處如主文所示之刑，
    並諭知易科罰金之折算標準。
據上論斷，應依刑事訴訟法第273條之1第1項、第299條第1項前
段、道路交通管理處罰條例第86條第1項、刑法第284條第1項前
段、第62條前段、第41條第1項前段、罰金罰鍰提高標準條例第1
條前段、第2條，判決如主文。
本案經檢察官蔡雯娟到庭執行職務。
中　　華　　民　　國　　94　　年　　11　　月　　16  　日
                  　交通法庭    法  官  郭德進
上正本證明與原本無異。
如不服本判決，應於送達後十日內向本院提出上訴狀（須附繕本
），上訴於台灣高等法院台中分院。
中　　華　　民　　國　　94　　年　　11　　月　　21　　日
                                書記官  陳惠玲
附錄論罪科刑法條
刑法第284條第1項
因過失傷害人者，處六月以下有期徒刑，拘役或五百元以下罰金
，致重傷者，處一年以下有期徒刑、拘役或五百元以下罰金。
　　　　　　　　　　　　　　　　　　　　　　　　　　　 A
